【裁判字號】    94,易,620
【裁判日期】    950601
【裁判案由】    詐欺
【裁判全文】
臺灣新竹地方法院宣示判決筆錄         94年度易字第620號
公  訴  人  臺灣新竹地方法院檢察署檢察官
被      告  丙○○原名陳美芝
上列被告因詐欺案件，經檢察官提起公訴（94年度偵字第1357號
及2729號）及移送併案審理（台灣桃園地方法院94年度偵字第14
827號）後，聲請本院改依協商程序而為判決，於中華民國95年6
月1日下午5時在本院刑事第六法庭宣示判決，出席職員如下：
法官起立朗讀判決主文、犯罪事實要旨、處罰條文，及告以上訴
限制、期間並提出上訴狀之法院，且諭知記載其內容：
一、主  文：
    丙○○幫助連續意圖為自己不法之所有，以詐術使人將本人
    之物交付，處有期徒刑月，如易科罰金以佰元折算壹日
    。
二、犯罪事實要旨：
（一）丙○○（原名陳美芝）明知一般人無故取得他人金融帳戶
      使用之行徑常與財產犯罪之需要密切相關，且取得他人存
      摺之目的在於方便取得贓款及掩飾犯行不易遭人追查，仍
      基於「對提供帳戶予他人使用雖無必引發他人萌生犯罪之
      確信，但縱若有人持以犯罪亦無違反其本意等」之幫助犯
      意，幫助不詳姓名年籍成年男子所組成詐騙集團向人詐欺
      財物。其先於民國93年11月30日，前往新竹縣竹東鎮○○
      路10號台灣土地銀行（下簡稱土地銀行）竹東分行，以其
      本人名義申請開立000000000000號帳戶；於93年12月16日
      ，前往新竹市○○路216號遠東國際商業銀行（下稱遠東
      商業銀行），以其本人名義申請開立第00000000號帳戶；
      又於同年月20日，前往新竹縣竹北市建華商業銀行竹北分
      行（下稱建華銀行竹北分行），以其本人名義申請開立第
      00000000000000號帳戶。後於93年12月底在新竹市○○○○
      街一次將上開3家銀行帳戶之存摺、晶片卡、密碼及印章
      等交付予不詳姓名年籍之成年人士組成之詐騙集團人士使
      用。該犯罪集團取得丙○○交付之上開帳戶存摺、晶片卡
      、密碼及印章後，即以如下列所示時間、方式，詐騙被害
      人，被害人因而陷於錯誤，而分別匯款至丙○○所申辦之
      上開帳戶內，該詐騙集團再行以丙○○所提供上開銀行之
      帳號晶片卡、密碼、存摺、印章等物自該帳戶中陸續提領
      所詐得之款項。
 （一）該犯罪集團於網路刊登不實之「PS2遊戲主機」拍賣廣告
       ，適被害人甲○○於93年12月29日晚上11時10分許，在
       其台中市南屯區現居處（詳細住址詳卷）上網參與上開
       PS2 遊戲主機競標後以新台幣（下同）4500元代價得標
       ，即以廣告上之行動電話0000000000與該詐欺集團內真
       實姓名年籍不詳、自稱「陳先生」之成年男子取得聯繫
       ，該名男子即指示甲○○先行匯款，待收得款項後即將
       該PS2主機寄出，致甲○○陷於錯誤，於同年月30日上午
       10時55分許，前往其現居處附近之全家便利商店內台新
       銀行提款機依詐騙集團指示匯款4500元至丙○○上開遠
       東商業銀行帳戶，後因甲○○遲未收到所購買之物品而
       經警循線查獲。
 （二）於網路上刊登不實「日月潭九族麗緻休閒農場」預約住
       房廣告，被害人丁○○於93年12月底某日，在其基隆市
       ○○路住處（詳細住址詳卷）上網時見有上開不實休閒
       農場預約住房廣告後，即以廣告上之電話0000000000與
       該詐欺集團內真實姓名年籍不詳、自稱「陳先生」之成
       年男子取得聯繫，該名男子即指示丁○○先行匯款以預
       約定房住宿，致丁○○陷於錯誤，於同年月30日上午8時
       50分許，前往不詳地點之華南商業銀行提款機，依該詐
       騙集團指示匯款4200元至丙○○上開建華銀行竹北分行
       帳戶，後經丁○○發覺有異報警後循線查獲。
 （三）詐騙集團成員中之某成年女子於94年1月6日上午11時35
       分以000000000 0號電話，撥打電話予乙○○，佯稱為其
       好友（聯合晚報前記者李孟蒨）需款孔急，需借貸金錢2
       萬應急為由，使乙○○陷於錯誤，而依其指示，於同日
       如數匯款至丙○○上開土地銀行竹東分行帳戶內。
三、處罰條文：
    刑法第339條第1項、第30條。
四、協商判決除有刑事訴訟法第455 條之4 第1 項第1 款於本訊
    問程序終結前，被告撤銷協商合意或檢察官撤回協商聲請者
    ；第2 款被告協商之意思非出於自由意志者；第4 款被告所
    犯之罪非第455 條之2 第1 項所定得以協商判決者；第6 款
    被告有其他較重之裁判上一罪之犯罪事實者；第7 款法院認
    應諭知免刑或免訴、不受理者情形之一，及違反同條第2 項
    「法院應於協商合意範圍內為判決；法院為協商判決所科之
    刑，以宣告緩刑或2 年以下有期徒刑、拘役或罰金為限」之
    規定者外，檢察官與被告均不得上訴。
五、如有前項得上訴之情形，得自收受宣示判決筆錄送達之日起
    10日內，向本院提出上訴書狀，上訴於第二審法院。
中    華    民    國    95    年    6    月    1      日
                  刑事第一庭審判長法  官  李毓華
以上正本證明與原本無異。
中    華    民    國    95    年    6    月    1      日
                                  書記官  李佩真
附錄本案處罰實體法條全文：
刑法第339 條第1 項：
意圖為自己或第三人不法之所有，以詐術使人將本人或第三人之
物交付者，處5 年以下有期徒刑、拘役或科或併科1,000 元以下
罰金。


司法院資訊處製作；財團法人民間司法改革基金會備份。
